臺灣高等法院高雄分院刑事判決　　　　　　　　　　　　九十三年度軍上字第三號
　　上 訴 人　甲○○
　　即 被 告
右上訴人因違反職役案件，不服國防部高等軍事法院高雄分院中華民國九十二年十二
月十日第二審判決（九十二年高判字第一四九號，起訴案號：國防部南部地方軍事法
院檢察署九十二年平訴 (一)字第五○二號），提起上訴，本院判決如左：
    主  文
上訴駁回。
    理  由
一、按軍事審判法第一百八十一條第五項規定，被告不服高等軍事法院宣告有期徒刑
    之上訴判決者，得以判決違背法令為理由，向高等法院提起上訴。是被告向高等
    法院提起上訴，應以高等軍事法院宣告有期徒刑之上訴判決違背法令為理由，係
    屬法定要件，如果上訴狀並未依據卷內訴訟資料，具體指摘原判決不適用何種法
    則或如何適用不當，或所指原判決之不法情事，顯與法律規定得向高等法院提起
    上訴理由之違法情形不相適合時，均應認其上訴違背法律上之程序。
二、本件原判決維持第一審判決，認上訴人即被告甲○○係陸軍裝甲第五○三裝步一
    營第一連二兵，義務役，曾於八十九年間犯偽造文書罪，經台灣嘉義地方法院判
    處有期徒刑一年，緩刑四年確定，入營服役後，於九十年九月間因逃亡案，經國
    防部南部地方軍事法院判處有期徒刑八月，經上訴原審法院駁回而確定，嗣經台
    灣嘉義地方法院撤銷前述緩刑，其逃亡罪於九十一年二月八日執行完畢，接續執
    行偽造文書罪，於九十二年一月十五日執行完畢；回役後仍不知悔改，於九十二
    年六月二十六日十二時許，自澎湖駐地休假離營，應於同年七月四日十二時前返
    營銷假，詎因債務問題而逾假不歸，離去職役在外，迄同年月十日十三時三十分
    許，始自行返營投案，國防部南部地方軍事法院澎湖分院檢察署軍事檢察官將其
    責付原單位，並偵結起訴，移由國防部南部地方軍事法院澎湖分院審理期間，被
    告甲○○因害怕被判刑，無法見到家人，乃另行起意，於九十二年七月二十九日
    十三時三十分許，又自上開駐地不假離營，離去職役在外，迨同年八月五日七時
    許，自行向嘉義縣警察局水上分局投案，解送國防部南部地方軍事法院檢察署軍
    事檢察官偵結起訴等情。係以被告對於違反職役之事實供承不諱，核與陸軍裝甲
    第五○三裝步一營九十二年七月十日（九二）紀剛字第一五六七函所附離營通報
    、嘉義縣警察局水上分局九十二年八月五日嘉水警三字第○○九二○○八三○五
    九號通緝案件報告書所附筆錄等資料記載情節相符，並經證人潘駿豪、葉雲五結
    證屬實，並敘明被告縱因債務及思念家人而先後二次離去職役，應循正常程序辦
    理請假手續後，始得離營，不得恣意脫離部隊，棄職役不顧，自難以此為離去職
    役之正當理由，認第一審判處被告無故離去職役逾六日二罪，累犯，各處有期徒
    刑一年，應執行有期徒刑一年十月，認事、用法均無違誤，駁回其在第二審之上
    訴，經核於法並無違誤。被告上訴意旨又以其因債務問題及想念家人始先後二次
    離去職役，於解決債務問題及看到家人後即分別投案，並無不返營之意圖云云，
    指摘原判決違法，然查上訴人上開所執之上訴理由，原判決已一一指駁甚詳，原
    判決並無違背法令之情形，上訴人之上訴自屬不合法律上之程式，其上訴為不合
    法，應予駁回。
三、據上論斷，應依軍事審判法第二百零六條第一項、刑事訴訟法第三百九十五條前
    段，判決如主文。
中      華      民      國    九十三    年      一      月    二十九    日
                              臺灣高等法院高雄分院刑事第七庭
                                  審判長法官  李春昌
                                        法官  莊飛宗
                                        法官  黃憲文
右正本證明與原本無異。
不得上訴。
                                  法院書記官  黃英彥
中      華      民      國    九十三    年      一      月    二十九    日
